【裁判字號】    90,易,2096
【裁判日期】    900831
【裁判案由】    毒品危害防制條例
【裁判全文】
臺灣板橋地方法院刑事判決                          九十年度易字第二０九六號
    公  訴  人  臺灣板橋地方法院檢察署檢察官
    被      告  甲○○
右列被告因違反毒品危害防制條例案件，經檢察官提起公訴（九十年度毒偵字第六二
三號），本院判決如左：
    主  文
甲○○連續施用第二級毒品，累犯，處有期徒刑陸月，如易科罰金以佰元折算壹日
。扣案第二級毒品甲基安非他命壹包（淨重零點柒公克；驗餘淨重零點陸玖公克）
，沒收銷燬。
    事  實
一、甲○○前於民國（下同）八十六年十月二十九日因違反麻醉藥品管理條例案件，
    經本院判處有期徒刑四月，於同年十一月二十八日判決確定，並於八十七年六月
    十三日徒刑執行完畢。復因施用第二級毒品甲基安非他命（以下稱安非他命），
    於臺灣板橋地方法院檢察署八十九年度戒毒偵字第三一九號違反毒品危害防制條
    例案件中，經本院於八十八年四月二十一日以八十八年度毒聲字第二五四五號裁
    定令入戒治處所施以強制戒治，嗣因戒治成效良好，經本院裁定停止戒治所餘期
    間交付保護管束，於八十九年四月二十日保護管束期滿未經撤銷，業由臺灣板橋
    地方法院檢察署檢察官於八十九年五月八日為不起訴處分後確定在案。詎甲○○
    仍不知悔改，明知安非他命係毒品危害防制條例所明定之第二級毒品，不得持有
    及施用，復另行基於施用第二級毒品安非他命之概括犯意，自前案強制戒治期滿
    後之九十年一月八日起至同年月十七日止，在臺北縣新莊市○○路之不詳友人住
    處，以將安非他命置於吸食器上加熱燒烤後吸食所產生煙霧之方式，連續施用第
    二級毒品安非他命三、四次。嗣於九十年一月十八日晚間九時三十分許，經警在
    位於臺北縣三重市○○○街二八九號之雅格汽車旅館一０八室內查獲甲○○，並
    扣得其所有之第二級毒品安非他命一包（淨重０˙七三公克；驗餘淨重０˙六九
    公克）。案經公訴人以甲○○於強制戒治期滿為不起訴處分後，五年內再犯本件
    施用第二級毒品安非他命為由提出聲請，由本院於九十年四月十七日以九十年度
    毒聲字第一六二五號裁定令入戒治處所施以強制戒治一年，現於臺灣桃園女子戒
    治所強制戒治中。
二、案經臺北縣警察局三重分局報告臺灣板橋地方法院檢察署檢察官偵查起訴。
    理  由
一、右開事實，業據被告甲○○於本院調查及審理時均坦承不諱在卷，又被告為警查
    獲時所採取之尿液檢體，先後均檢出安非他命陽性反應，有臺北縣政府衛生局九
    十年二月十二日九十北衛檢字第０五三０四號函所附之尿液煙毒檢驗成績書影本
    ，及法務部調查局九十年七月五日（九０）陸(一)字第９００４１３８７號檢驗通
    知書各乙紙附卷可稽。且扣案一包結晶送經內政部警政署刑事警察局鑑驗結果，
    檢出第二級毒品安非他命成分，淨重０˙七三公克（取０˙０四公克鑑驗，驗餘
    淨重０˙六九公克）乙節，亦有該局九十年七月二十二日刑鑑字第一一九三三五
    號鑑驗通知書乙紙在卷可按，足徵被告前揭連續施用第二級毒品安非他命之自白
    與事實相符而堪予採信。再查被告前如事實欄所載，因施用第二級毒品安非他命
    案件，經本院裁定令入戒治處所施以強制戒治，嗣停止戒治所餘期間交付保護管
    束，因保護管束期滿而由公訴人為不起訴處分確定等情，有前揭案件之不起訴處
    分書乙份在卷足憑，其復自前案強制戒治期滿後之九十年一月八日起至同年月十
    七日止，再為右開連續施用第二級毒品安非他命之犯行，是被告於五年內再犯本
    件施用毒品案件，其所為符合毒品危害防制條例第二十三條第二項前段之規定無
    訛。故本件事證明確，被告犯行堪以認定，應予依法論科。
二、按安非他命為毒品危害防制條例第二條第二項第二款明定之第二級毒品，故核被
    告甲○○所為，係犯同條例第十條第二項之施用第二級毒品罪。被告持有第二級
    毒品安非他命之低度行為，為其施用之高度行為所吸收，故不另論罪。又其先後
    多次之施用犯行，時間緊接，方法相同，復觸犯構成犯罪要件相同之罪名，顯係
    基於概括之犯意反覆而為，應依刑法第五十六條連續犯之規定，論以一罪並加重
    其刑。另被告除於九十年一月十八日為警查獲採尿往前回溯九十六小時內之某時
    日外，其餘施用第二級毒品之犯行，雖未經公訴人提起公訴，惟因與前揭已起訴
    之犯行部分，有連續犯之裁判上一罪關係，為起訴效力所及之範圍，本院應併予
    審究，附此敘明。又被告於行為後，刑法第四十一條業於九十年一月十日修正公
    布施行，於同年一月十二日生效，依修正後之第四十一條第一項前段規定，得易
    科罰金之範圍由犯最重本刑為三年以下有期徒刑以下之刑之罪，擴大為犯最重本
    刑為五年以下有期徒刑以下之刑之罪，依刑法第二條第一項前段之規定，本件應
    適用裁判時之修正後刑法第四十一條第一項前段規定，諭知易科罰金之折算標準
    ，附予敘明。末查被告甲○○曾於八十六年十月二十九日因違反麻醉藥品管理條
    例案件，經本院判處有期徒刑四月，於同年十一月二十八日判決確定，並於八十
    七年六月十三日徒刑執行完畢，有臺灣高等法院檢察署刑案紀錄簡覆表乙份在卷
    可參，其於受有期徒刑之執行後，五年以內再犯本件有期徒刑以上之罪，為累犯
    ，應依同法第四十七條之規定加重其刑，並依法遞加重其刑。爰審酌被告甲○○
    前有如事實欄所載之犯罪科刑紀錄，其素行非佳，及經強制戒治期滿而為不起訴
    處分確定後，仍未戒斷其施用毒品之惡習，仍有本件施用第二級毒品犯行，顯見
    其戒除毒癮之意志薄弱，及其犯罪之動機、目的、手段、本次施用安非他命之期
    間尚短、施用毒品戕害其身心與於犯罪後尚知坦承犯行之態度等一切情狀，量處
    如主文所示之刑，並諭知易科罰金之折算標準，以資懲儆。扣案之安非他命一包
    淨重０˙七三公克（取０˙０四公克鑑驗，驗餘淨重０˙六九公克），係毒品危
    害防制條例所定之第二級毒品，不問屬於犯人與否，應依同條例第十八條第一項
    前段之規定，併為沒收銷毀之諭知。
據上論斷，應依刑事訴訟法第二百九十九條第一項前段，毒品危害防制條例第十條第
二項、第十八條第一項前段，刑法第二條第一項前段、第十一條前段、第五十六條、
、第四十七條、第四十一條第一項前段，罰金罰鍰提高標準條例第二條，判決如主文
。
本案經檢察官張慶林到庭執行職務
中      華      民      國      九十    年      八      月    三十一    日
                                臺灣板橋地方法院刑事第三庭
                                      法  官    陳志揚
右正本證明與原本無異。
如不服本判決，應於判決送達後十日內向本院提出上訴狀 (應附繕本) ，上訴於
臺灣高等法院。
                                      書記官    陳慶樹
中      華      民      國      九十     年     九      月       五    日
附錄本案論罪科刑法條全文：
毒品危害防制條例第十條
  施用第一級毒品者，處六月以上五年以下有期徒刑。
  施用第二級毒品者，處三年以下有期徒刑。


司法院資訊處製作；財團法人民間司法改革基金會備份。
